【裁判字號】    99,簡上,493
【裁判日期】    990819
【裁判案由】    詐欺
【裁判全文】
臺灣桃園地方法院刑事判決            99年度簡上字第493 號
公  訴  人  臺灣桃園地方法院檢察署檢察官
上  訴  人
即  被  告  乙○○
上列上訴人因詐欺案件，不服本院刑事庭99年度壢簡字第560 號
民國99年4 月23日第一審刑事簡易判決（聲請簡易判決處刑案號
：98年度偵字第24879 號），提起上訴，本院管轄之第二審合議
庭判決如下：
    主  文
上訴駁回。
乙○○緩刑貳年。
    事  實
一、乙○○可預見某真實姓名不詳之成年人組成之詐欺犯罪集團
    ，其不自行申辦金融帳戶，而要求提供銀行帳戶之存摺、提
    款卡及密碼，係用以作為向不特定人詐欺取得財物等不法犯
    罪行為之工具，竟基於縱使該人將其帳戶用以從事詐欺取財
    之犯罪行為，亦不違反其本意之幫助犯意，於民國98年4 月
    7 日，在桃園縣中壢市中壢監理站前，將其所有之聯邦商業
    銀行龍潭分行帳號000000000000號帳戶之提款卡及密碼交付
    予某真實姓名不詳之成年人，任由其作為詐欺取財之工具。
    嗣該不詳姓名之成年人所屬詐欺犯罪集團成員，乃意圖為自
    己不法之所有，基於詐欺取財之犯意聯絡，於98年4 月7 日
    晚上8 時許，撥打電話向甲○○佯稱其前在網路購物之付款
    方式誤設定為分期付款，須依指示操作自動櫃員機始能取消
    重複扣款，致甲○○信以為真，陷於錯誤，而於同年月8 日
    凌晨1 時38分許，至高雄縣鳳山市○○路322 號第一銀行五
    甲分行自動櫃員機，將新臺幣（下同）29,968元匯入乙○○
    上開帳戶中，該筆款項隨即由詐欺犯罪集團成員以提款卡跨
    行提領一空。嗣甲○○發覺受騙後，乃報警處理，經警循線
    查悉上情。
二、案經臺北市政府警察局南港分局報告臺灣士林地方法院檢察
    署呈請臺灣高等法院檢察署檢察長令轉臺灣桃園地方法院檢
    察署偵查後聲請以簡易判決處刑。
壹、證據能力部分：
    按被告以外之人於審判外之陳述，雖不符刑事訴訟法第 159
    條之1 至第159 條之4 之規定，而經當事人於審判程序同意
    作為證據，法院審酌該言詞陳述或書面陳述作成時之情況，
    認為適當者，亦得為證據。當事人、代理人或辯護人於法院
    調查證據時，知有刑事訴訟法第159 條第1 項不得為證據之
    情形，而未於言詞辯論終結前聲明異議者，視為有前項之同
    意，刑事訴訟法第159 條之5 定有明文。查本判決所引用以
    下審判外作成之相關供述證據，公訴人及被告乙○○於本院
    準備程序、審判期日均表示無意見而不予爭執，亦未於言詞
    辯論終結前聲明異議，本院審酌上開證據資料製作時之情況
    ，尚無違法取得及證明力明顯過低之瑕疵，認以之作為證據
    應屬適當，而其餘所依憑判斷之非供述證據，本院亦查無有
    何違反法定程序取得之情形，且上開各該證據均經本院於審
    判期日依法進行證據之調查、辯論，被告於訴訟上之防禦權
    ，已受保障，故上開證據資料均有證據能力。
貳、實體部分：
一、訊據被告乙○○對於上揭犯罪事實業於本院準備程序及審理
    時坦承不諱（見本院卷第17頁、第30頁背面），並經被害人
    甲○○於警詢指述其遭詐欺之情節綦詳（見臺灣士林地方法
    院檢察署98年度偵字第13129 號卷第26至28頁），此外，復
    有被害人甲○○匯款至被告前開帳戶之自動櫃員機交易明細
    表、被告前開帳戶之開戶資料與歷史交易明細表各1 份在卷
    可稽（見臺灣士林地方法院檢察署98年度偵字第13129 號卷
    第34頁、第56至59頁），足認被告不利於己之任意性自白與
    事實相符。本案事證明確，被告上開犯行，洵堪認定，應予
    依法論科。
二、按刑法上之幫助犯，雖與正犯對於犯罪有共同之認識，惟是
    以幫助之意思，對於正犯資以助力，並未參與實行犯罪構成
    要件之行為者而言。本案真實姓名不詳之成年人所組成之詐
    欺犯罪集團，就上開詐欺取財犯行，有犯意聯絡與行為分擔
    ，為共同正犯，惟被告僅係基於幫助詐欺取財意思，並僅提
    供其所有上開帳戶之提款卡及密碼，供為詐欺集團成員不法
    所得款項匯入、提領之用，係提供詐欺取財構成要件以外之
    助力，而為詐欺取財罪之幫助犯。
三、核被告所為，係犯刑法第30條第1 項前段、第339 條第1 項
    之幫助詐欺取財罪，並依刑法第30條第2 項規定，按正犯之
    刑減輕之。原審基於上開事證，認被告犯行明確，而援引刑
    法第30條第1 項前段、第2 項、第339 條第1 項、第41條第
    1 項前段，刑法施行法第1 條之1 第1 項、第2 項前段，並
    審酌被告提供前開帳戶之提款卡及密碼，幫助詐騙集團成員
    方便行騙財物，助長不法份子之詐財歪風，增加查緝困難，
    危害財產安全及社會秩序，兼衡被害人所受損害，被告犯罪
    情節、所生危害及其素行、犯後態度等一切情狀，判處拘役
    50日，如易科罰金，以新臺幣1 千元折算1 日，經核認事用
    法並無違誤，量刑亦屬妥適。被告上訴意旨雖以其涉世未深
    ，遭人以徵才方式騙取帳戶云云，提起上訴，惟被告於本院
    準備程序、審理時業坦認犯行，所辯帳戶係遭人騙取云云，
    自不足採信，被告猶執前詞指摘原判決不當，非有理由，應
    予駁回。
四、末查，被告前未曾因故意犯罪受有期徒刑以上刑之宣告，有
    臺灣高等法院被告前案紀錄表在卷可按，其因一時失慮致罹
    刑典，犯後已坦承犯行，經此偵、審教訓，當知警惕而無再
    犯之虞，且被告於本院審理時業與被害人甲○○達成和解，
    賠償其1 萬8 千元，有被害人具名之撤回告訴狀及本院和解
    筆錄各1 紙附卷足憑（見本院卷第24至25頁），本院審酌上
    情，認對被告所宣告之刑，以暫不執行為適當，爰諭知緩刑
    2 年，用啟自新。
據上論斷，應依刑事訴訟法第455 條之1 第1 項、第3 項、第36
8 條，刑法第74條第1 項第1 款，判決如主文。
本案經檢察官周芝君到庭執行職務。
中    華    民    國    99    年     8    月    19    日
                  刑事第五庭  審判長法  官  潘政宏
                                    法  官  張詠晶
                                    法  官  劉淑玲
以上正本證明與原本無異。
本判決不得上訴。
                                    書記官  許婉茹
中    華    民    國    99    年    8     月    20    日
附錄本案論罪科刑依據之法條：
刑法第339 條：
意圖為自己或第三人不法之所有，以詐術使人將本人或第三人之
物交付者，處5 年以下有期徒刑、拘役或科或併科1 千元以下罰
金。
以前項方法得財產上不法之利益或使第三人得之者，亦同。
前二項之未遂犯罰之。

司法院資訊處製作；財團法人民間司法改革基金會備份。
